# 股份回购

提问人：小禾 时间：2019-03-22 16:05:50
陈版主：公司 2017 年 10 月进行股权激励， 2018 年达到解锁条件解锁40%， 2019 年 2 月一个员工离职，在授予限制性股票时约定，员工要在公司服务满X 年，未干满 X 年离职时，要将已解锁股票的收益部分退还给公司，这一块具体怎么处理？是直接冲减摊销成本还是理解成对该员工的违约惩罚计入营业外收入？

回答人：chenyiwei
因为 “在授予限制性股票时约定，员工要在公司服务满 X年，未干满 X年离职时，要将已解锁股票的收益部分退还给公司”，而现在员工退回出售收益是依据该条约定，故退回款项应作为对 “管理费用——股权激励” 的调整处理，不是营业外收入。